# 请问在香港注册成立的全资子公司长期投资账务处理问题

提问人：sunwarchan 时间：2011-04-11 12:03:10
规定为：注册资金 1 万港元，总资总额 1000 万美元。
母公司 1 万港元作为“长期股权投资”，那么付出的 1000 万美元应该在什么科目核算？子公司收到这 1000 万美元又该如何核算？

回答人：chenyiwei
根据是否要求子公司偿还，是否构成股东借款，作出相应的处理。

回答人：chenyiwei
如果不需要偿还的，则在母公司个别报表层面同样计入对该子公司的长期股权投资。

回答人：chenyiwei
回复 报纸 sunwarchan 的帖子子公司作为contributed surplus处理。